臺灣臺北地方法院民事判決
111年度重訴字第287號
原      告  台中商業銀行股份有限公司

法定代理人  王貴鋒  


訴訟代理人  湯宗翰  
被      告  達邦有限公司

兼  法  定
代  理  人  張文蓁  


被      告  黃萃蓮  
上列當事人間請求清償借款事件，本院於民國111年4月25日言詞
辯論終結，判決如下：
    主  文
一、被告應連帶給付原告新臺幣壹佰零伍萬玖仟伍佰柒拾玖元及
    如附表一所示之利息、違約金。
二、被告應連帶給付原告港幣參佰壹拾參萬伍仟捌佰壹拾肆點零
    柒元及如附表二所示之利息、違約金。
三、訴訟費用新臺幣壹拾貳萬壹仟壹佰貳拾元由被告連帶負擔。
    事實及理由
壹、程序部分
一、按當事人得以合意定第一審管轄法院。但以關於由一定法律
    關係而生之訴訟為限。前項合意，應以文書證之，民事訴訟
    法第24條定有明文。查依兩造簽訂之約定書（一般約定條款
    ）第15條、授信共通條款第17條，約定以本院為第一審管轄
    法院，有約定書（一般約定條款）、授信共通條款在卷可稽
    （見本院卷第18頁、第26頁），揆諸前揭規定，本院就本件
    訴訟自有管轄權，先予敘明。
二、本件被告經合法通知，均未於言詞辯論期日到場，核無民事
    訴訟法第386條所列各款情形，爰依原告之聲請，由其一造
    辯論而為判決。　　
貳、實體部分
一、原告主張：
　㈠被告達邦有限公司（下稱達邦公司）於民國109年6月9日邀同
    被告張文蓁、黃萃蓮為連帶保證人，與原告簽立借據暨約定
    書，向原告借款新臺幣（下同）500萬元，放款帳號為00000
    0000000、000000000000號，約定借款期間自109年6月15日
    起至111年6月15日止，利息依月定儲利率指數加碼年利率3.
    76%機動計息（違約時為週年利率4.55%），以1個月為1期，
    依年金法，按期平均攤還本息，最後1期按實際餘額計付，
    並應於每月15日給付，如遲延還本或付息時，自本金到期日
    或利息應繳息日起，逾期在6個月內者，按約定利率10%，超
    過6個月以上部分，按約定利率20%計算違約金，如有任何一
    宗債務不依約清償本息時，即喪失期限利益，債務視為全部
    到期。詎被告達邦公司自110年12月15日起即未依約繳納本
    息，尚欠原告本金105萬9,579元及如附表一所示利息、違約
    金未清償。
　㈡被告達邦公司另於110年3月18日邀同被告張文蓁、黃萃蓮為
    連帶保證人，與原告簽訂授信契約書，向原告申辦綜合授信
    總額度2,000萬元及出口押匯美金60萬元，約定額度動用有
    效期間自110年3月25日起至111年3月25日止，按月繳納利息
    、到期一次繳付本金，倘遲延還本或付息時，自本金到期日
    或利息應繳息日起，逾期在6個月內者，按約定利率10%，超
    過6個月以上部分，按約定利率20%計算違約金，如有任何一
    宗債務不依約清償本息時，即喪失期限利益，債務視為全部
    到期。被告達邦公司分別於附表二「申請日期」欄所示之日
    期申請國外遠期信用狀融資貸款，動用金額、借款期間、利
    息分別如附表二「借款本金」、「借款期間」、「利率」欄
    所示。詎被告達邦公司就附表二編號1所示債務自110年12月
    15日起未依約繳款，就附表二編號2至5所示債務自110年12
    月1日起未依約繳款，尚欠原告如附表二「債權本金」欄所
    示本金，及如附表二所示利息、違約金未清償。
　㈢又被告張文蓁、黃萃蓮為上開債務之連帶保證人，應負連帶
    清償責任。為此，爰依消費借貸及連帶保證之法律關係提起
    本件訴訟等語，並聲明：如主文第1、2項所示。
二、被告未於言詞辯論期日到場，亦未提出書狀作何聲明或陳述
    。
三、經查，原告主張之上開事實，業據其提出借據、約定書（一
    般約定條款）、個別商議條款、授信契約書、授信共通條款
    、個別商議條款、開發信用狀申請書、進口信用狀到期單通
    知書/承領進口單據、放款簡易資料查詢、交易明細查詢、
    客戶放款明細查詢、放款利率查詢為證（見本院卷第15至79
    頁），而被告已受合法通知，既未於言詞辯論期日到場爭執
    ，復未提出任何書狀以供本院斟酌，依民事訴訟法第280條
    第3項準用同條第1項之規定，應視同自認，堪信原告主張之
    事實為真。
四、從而，原告依消費借貸及連帶保證之法律關係，請求被告連
    帶給付如主文第1、2項所示之本金、利息及違約金，為有理
    由，應予准許。
五、本件訴訟費用計為第一審裁判費12萬1,120元，應由被告連
    帶負擔，爰確定如主文第3項所示。
六、訴訟費用負擔之依據：民事訴訟法第85條第2項。
中　　華　　民　　國　　111 　年　　 4　　月　　27　　日
                  民事第九庭    法　官    莊仁杰
以上正本係照原本作成。
如對本判決上訴，須於判決送達後20日內向本院提出上訴狀。如
委任律師提起上訴者，應一併繳納上訴審裁判費。
中　　華　　民　　國　　111 　年　　4 　　月　　27　　日
                                書記官    廖宣惟
附表一：
編號 債權本金  利息計算期間  利率 (年息)% 違約金計算期間及利率 1 新臺幣105萬9,579元 自民國110年12月15日起至清償日止 4.55 自民國111年1月16日起至清償日止，逾期在6個月以內部分，按左開利率10%；逾期超過6個月部分，按左開利率20%計算。 

附表二：
編號 申請日期 借款本金 借款期間 債權本金  利息計算期間  利率 (年息)% 違約金計算期間及利率 1 民國110年8月2日 港幣101萬500元 民國110年8月10日至111年2月4日 港幣27萬4,414.07元 自民國110年12月14日起至清償日止 3.5 自民國111年1月15日起至清償日止，逾期在6個月以內部分，按左開利率10%；逾期超過6個月部分，按左開利率20%計算。 2 民國110年8月25日 港幣72萬元 民國110年9月1日至111年2月28日 港幣72萬元 自民國110年12月1日起至清償日止 3.5 自民國111年1月2日起至清償日止，逾期在6個月以內部分，按左開利率10%；逾期超過6個月部分，按左開利率20%計算。 3 民國110年9月27日 港幣75萬1,000元 民國110年10月4日至111年4月1日 港幣75萬1,000元 自民國110年12月1日起至清償日止 3.5 自民國111年1月2日起至清償日止，逾期在6個月以內部分，按左開利率10%；逾期超過6個月部分，按左開利率20%計算。 4 民國110年10月14日 港幣78萬元 民國110年10月27日至111年4月25日 港幣78萬元 自民國110年12月1日起至清償日止 3.5 自民國111年1月2日起至清償日止，逾期在6個月以內部分，按左開利率10%；逾期超過6個月部分，按左開利率20%計算。 5 民國110年11月10日 港幣61萬400元 民國110年11月16日至111年5月13日 港幣61萬400元 自民國110年12月1日起至清償日止 3.5 自民國111年1月2日起至清償日止，逾期在6個月以內部分，按左開利率10%；逾期超過6個月部分，按左開利率20%計算。 總計債權本金為港幣313萬5,814.07元